CV KHALIL ALEXANDER BAUTISTA PAIVA

+51 918594534 | khalilbautista25@gmail.com | Sitio Web: https://khalilbautista.000webhostapp.com | https://www.linkedin.com/in/khalil-bautista-0539b3266/

PERFIL

Estudiante del 9no ciclo de Ingeniería de Sistemas e Informática, pertenezco al 5to superior. Con 10 meses de experiencia en Banco Falabella Perú, me especialicé en la automatización de procesos y la validación de datos, mejorando significativamente la eficiencia y precisión en los reportes y auditorías. Poseo una sólida experiencia en análisis de datos, con un enfoque particular en el uso de tecnologías como Python, Excel, Power Bl y ACL Analytics. Además, tengo un fuerte interés en la programación, tanto web como general, lo que me permite abordar problemas desde múltiples ángulos técnicos. Estoy comprometido con el aprendizaje continuo y la exploración de nuevas herramientas en el ámbito de la ciencia de datos y la programación. Mi objetivo es seguir desarrollándome profesionalmente en roles que me permitan aplicar mis habilidades analíticas y técnicas para resolver problemas complejos y generar insights valiosos a partir de los datos.

EXPERIENCIA PROFESIONAL

Practicante de Auditoría interna | Banco Falabella Perú

Junio 2023 - Marzo 2024

- Automaticé procesos e indicadores con Python y ACL Analytics, enfocándome en el cumplimiento de procesos (Productos Activos, Productos Pasivos, etc.).
- Desarrollé un dashboard en Power BI para Instrucciones Operativas y actualicé dashboards de Reclamos.
- Validé información en auditorías (Productos Activos y Pasivos) y asistí a auditorías elaborando papeles de trabajo en Excel.
- Investigué proactivamente nuevas herramientas y tecnologías en modelos de aprendizaje continuo y compartí esos hallazgos con el equipo.
- Colaboré en proyectos, automatizando el reporte cuatrimestral reduciendo el tiempo en un 50 % la elaboración del reporte cuatrimestral y corrigiendo puntos identificados por la Superintendencia de Banca, Seguros y AFP (SBS) mediante la automatización de procesos (utilizando tecnologías como Python, ACL Analytics y Excel).

ACTIVIDADES EXTRACURRICULARES

Análisis de Datos de la Copa América 2024 y Euro 2024

Julio 2024 - Presente

- Analicé datos de las competiciones utilizando conjuntos de datos de StatsBomb.
- Implementé procesos de extracción y transformación de datos utilizando Python, optimizando la preparación de datos para análisis profundos y visualización efectiva.
- Creé dashboards interactivos en Power BI que ofrecieron una visión detallada del rendimiento de los jugadores, incluyendo métricas clave como goles, asistencias, tarjetas, pases, etc.
- Diseñé visualizaciones dinámicas para facilitar el seguimiento y análisis de estadísticas de jugadores, permitiendo una comprensión rápida de las tendencias y patrones de rendimiento.

Página web para "Pizza Paul"

Marzo 2022 - Julio 2022

- Desarrollé el sitio web con HTML, CSS, JavaScript y PHP.
- Creé un sistema administrativo dentro del sitio web.
- Diseñé una interfaz amigable para los usuarios y establecí conexiones efectivas con la base de datos en MySQL.
- Aumenté la satisfacción del cliente en un 20%.
- Lideré un equipo de 5 personas, incrementando en un 50% el conocimiento del equipo en programación y base de datos.

Base de Datos para "Daya Manualidades"

septiembre 2021 - Diciembre 2021

- Diseñé y desarrollé la base de datos para la empresa "Daya Manualidades", mejorando la organización y administración.
- Diseñé consultas y realicé la inserción de datos.
- Logré un aumento del 50% en las ventas.

FORMACIÓN ACADÉMICA

Universidad de Buenos Aires

Marzo 2019 - Diciembre 2019

• Ingeniería Electrónica

Universidad Tecnológica del Perú

Marzo 2020 - Presente

• Ingeniería Sistemas e informática

Plataforma de educación online Platzi

Junio 2024 - Presente

• Data Engineer

SOFTWARE

Manejo de SQL: Avanzado

Manejo de Python: Intermedio

Manejo de ACL analytics: Intermedio

• Manejo de PHP: Intermedio

Manejo de JAVA: Intermedio

Manejo de JavaScript: Intermedio

Manejo de React: Intermedio

Manejo de Next JS: Intermedio

• Manejo de Excel: Intermedio

Manejo de Power BI: Intermedio

Nivel de inglés: Intermedio